# 请教税费重分类问题，谢谢！

提问人：心海拂清风 时间：2014-12-23 18:56:14
1 房地产企业销售房子时候计提营业税金及其附加时以收到预收账款还是以期末收入为依据计提营业税金及其附加，收到预收款为营业税纳税时点，客户现在以收入为依据计提导致期末应交税费未负数，是否可以重分类到其他流动资产?谢谢！
2 应交税费负数重分类这个原则可以推广到其他税费吗？比如所得税，营业税，土地增值税等等，谢谢! 3 营业税金及其附加是否要以确认收入进行计提？我理解是，谢谢！
该贴已经同步到 心海拂清风的微博

回答人：chenyiwei
1 、请参考《计学撮要 2011 》P259～260“问题 7 （房地产开发企业就预收账款缴纳的流转税费的列报）”。
2 、可以这样理解。企业按照税法规定交纳的所得税、增值税等税费，应按照《企业会计准则第 30 号——财务报表列报》及其应用指南的规定，根据其余额性质和流动性，在财务报表中进行列报和披露。对于以下项目，应当在资产负债表中列报为“其他流动资产”：
（ 1 ）企业按照《企业会计准则第 18 号——所得税》的相关规定确认的当期所得税资产； （ 2 ）按照增值税相关规定应结转未来期间抵扣的增值税进项税额； （ 3 ）相关税收法规明确承认属于预缴，可在未来纳税义务发生时抵顶相应的应纳税额的预缴税款； （ 4 ）
等待退还或抵顶以后期间应纳税款的多缴税款。 上述（ 2 ）（ 3 ）（ 4 ）各项中，如有证据表明其未来获得退还、抵扣或抵顶的时间距离资产负债表日将在一年或者一个正常营业周期（以孰长为准）以上的，则应列报为“其他非流动资产”。 对于上述列入“其他流动资产”或“其他非流动资产”的项目，企业应当谨慎估计其在可预见的未来获得退还、抵扣或抵顶的可能性。对于预计在可预见的未来很可能无法获得退还、抵扣或抵顶的此类税项，应当计提资产减值准备。 当期所得税资产和当期所得税负债抵销列报的条件，按照《企业会计准则讲解（ 2010 ）》第十九章第四节中“五、所得税的列报”（原书第 285 ～ 286 页）的相关规定处理；其他税种的应缴数和多缴数（或预缴数、待抵扣数）的抵销列报，可比照该原则处理。
3 、可以这样理解。

提问人：心海拂清风 时间：2014-12-23 19:20:39
陈老师我看了一下，您在 2013 版本的和 2011 版本的认识不一样，您看看以那个为准，谢谢！ 2011 版本属于预缴性质， 2013 版本认为收到预收款时应该直接计入营业税金及其附加，谢谢！

回答人：chenyiwei
很奇怪哪里有“2013版本认为收到预收款时应该直接计入营业税金及其附加”？

提问人：心海拂清风 时间：2014-12-23 20:31:28
计学撮要 2013 版本的 560 页附近！您看看，谢谢！

回答人：chenyiwei
请说明是哪个问题解答？谢谢！